【裁判字號】    98,台上,153
【裁判日期】    980115
【裁判案由】    違反毒品危害防制條例
【裁判全文】
最高法院刑事判決              九十八年度台上字第一五三號
上  訴  人  甲○○
上列上訴人因違反毒品危害防制條例案件，不服台灣高等法院台
中分院中華民國九十七年十一月十七日第二審判決（九十七年度
上訴字第二七九八號，起訴案號：台灣台中地方法院檢察署九十
七年度毒偵字第三三四三號），提起上訴，本院判決如下：
    主  文
上訴駁回。
    理  由
按刑事訴訟法第三百七十七條規定，上訴於第三審法院，非以判
決違背法令為理由，不得為之。是提起第三審上訴，應以原判決
違背法令為理由，係屬法定要件。如果上訴理由書狀並未依據卷
內訴訟資料，具體指摘原判決不適用何種法則或如何適用不當，
或所指摘原判決違法情事，顯與法律規定得為第三審上訴理由之
違法情形，不相適合時，均應認其上訴為違背法律上之程式，予
以駁回。本件上訴人甲○○上訴意旨略稱：原審未傳喚上訴人於
審判期日出庭應訊，逕行判決，亦未予上訴人以最後陳述之機會
，依刑事訴訟法第三百七十九條第六款、第十一款規定，其判決
當然違背法令等語。
惟查依刑事訴訟法第三百五十條、第三百六十一條、第三百六十
二條、第三百六十七條規定，不服地方法院之第一審判決而上訴
者，須提出上訴書狀，並應敘述具體理由，為上訴必備之程式；
其所提出之上訴書狀並未敘述上訴理由，或僅曾以言詞陳述上訴
理由者，均應於上訴期間屆滿後二十日內補提理由書於第一審法
院。第一審法院經形式審查，認逾期未補提上訴理由者，應定期
間先命補正；逾期未補正者，為上訴不合法律上之程式，應以裁
定駁回。倘已提出上訴理由，但所提非屬具體理由者，則由第二
審法院以上訴不合法律上之程式，判決駁回。又第三百六十七條
之判決，得不經言詞辯論為之，復為刑事訴訟法第三百七十二條
所明定。本件原判決係以上訴人之第二審上訴書狀未敘述具體理
由，因而依刑事訴訟法第三百六十七條、第三百七十二條規定，
不經言詞辯論，維持第一審論以施用第一級毒品（累犯）罪刑之
判決，以判決駁回上訴人在第二審之上訴，原判決既係依據上開
特別規定不經言詞辯論為之，則原審未傳喚或提解上訴人到庭，
亦未予以最後陳述之機會，其踐行之訴訟程序，於法並無違誤。
上訴意旨所指與卷內訴訟資料不符，核與法律規定得為第三審上
訴理由之違法情形，不相適合。其上訴違背法律上之程式，應予
駁回。
據上論結，應依刑事訴訟法第三百九十五條前段，判決如主文。
中    華    民    國  九十八  年    一    月   十五   日
                      最高法院刑事第五庭
                          審判長法官  陳  正  庸
                                法官  賴  忠  星
                                法官  林  秀  夫
                                法官  宋      祺
                                法官  陳  祐  治
      本件正本證明與原本無異
                                      書  記  官
中    華    民    國  九十八  年    一    月   十七   日
                                                      Ｅ


司法院資訊處製作；財團法人民間司法改革基金會備份。
